臺灣彰化地方法院刑事判決　　　　　　　　　　　　　九十三年度易字第九九二號
　　公　訴　人　臺灣彰化地方法院檢察署檢察官
　　被　　　告　乙○○
右列被告因違反毒品危害防制條例案件，經檢察官聲請簡易判決處刑（九十三年度毒
偵字第一九一二號），本院員林簡易庭認不宜以簡易判決處刑，簽移由普通庭依通常
程序審理（九十三年度員簡字第四０三號），本院判決如左：
    主  文
本件公訴不受理。
    理  由
一、本件聲請簡易判決處刑意旨略以：被告乙○○明知大麻為公告查禁之第二級毒品
    ，不得非法持有，竟持有第二級毒品大麻二包（淨重一．二四公克），嗣於九十
    三年六月十一日下午四時三十分許，為警持搜索票至其位於彰化縣埔心鄉○○村
    ○○路四二七巷一號住處搜索，並於乙○○之房間床鋪底下查獲上開毒品，因認
    被告涉犯毒品危害防制條例第十一條第二項之持有第二級毒品罪嫌。
二、按已經提起公訴之案件，在同一法院重行起訴者，應諭知不受理之判決，且得不
  經言詞辯論為之，刑事訴訟法第三百零三條第二款、第三百零七條分別定有明文
    。又按檢察官審酌案件情節，認為宜以簡易判決處刑者，應即以書面為聲請。聲
    請與起訴有同一效力，亦經刑事訴訟法第四百五十一條第一項、第三項分別定有
    明文。
三、經查：
（一）被告於九十三年六月十一日下午四時三十分許，在其位於彰化縣埔心鄉○○村
      ○○路四二七巷一號住處內，為警查獲持有第一級毒品海洛因四包（合計毛重
      三‧七公克）、第二級毒品甲基安非他命二包（合計毛重一‧五公克）、第二
      級毒品大麻二包（合計淨重一‧二四公克）一節，固據被告於警、偵訊時坦承
      不諱，且扣案之煙草二包，含有第二級第二四項毒品大麻成分，一情，亦有法
      務部調查局九十三年七月二十日調科壹字第一四００一０三一六號鑑定通知書
      一份在卷可稽，堪認被告確有公訴人所指持有含第二級毒品大麻成分之煙草二
      包之事實。惟查，上開扣案大麻煙草二包及甲基安非他命二包，均係被告預備
      供施用，而於九十三年六月十日晚間，在彰化縣埔心鄉○○路與武聖路口，向
      綽號「阿草」之成年人購入後持有，此業據被告於警詢及本院另案九十三年度
      易字第四四八號案件九十三年九月七日準備程序時陳稱在卷（見警卷及該次準
      備程序筆錄第三頁），職此，被告既係以單一購買行為（同一原因）購入而持
      有大麻及甲基安非他命，所侵害之社會法益同一，而大麻及甲基安非他命又分
      屬毒品危害防制條例第二條第二項第二款所列第二四、八九項之第二級毒品，
      其同時持有大麻及甲基安非他命之行為，自應評價為持有第二級毒品罪之實質
      上一罪，要無將該持有大麻與持有甲基安非他命之單一行為，強行割裂，主張
      成立二個持有第二級毒品罪之餘地。
（二）被告為警查獲持有上開第二級毒品大麻及甲基安非他命後，經採集其尿液檢體
      囑託彰化縣衛生局檢驗結果，因呈甲基安非他命陽性反應，而經臺灣彰化地方
      法院檢察署以被告於九十一年七月出獄後某日起至九十三年六月十二日止有施
      用甲基安非他命之犯嫌，移送本院另案九十三年度易字第四四八號併案審理，
      並經本院另案九十三年度易字第四四八號，於九十三年九月十四日，判處被告
      自九十二年九月間某日起至九十三年七月十日止，連續施用第二級毒品，並判
      處有期徒刑六月，迄今尚未確定，此有臺灣高等法院被告全國前案紀錄表、本
      院該判決及刑事庭理股案件查詢單各一份在卷可稽；第按，意圖供自己施用而
      持有毒品，進而施用，則其施用毒品之低度行為，當然為高度之施用行為所吸
      收，不另論以持有毒品罪（最高法院九十年度台非字第一七四號裁判要旨參照
      ）。本件被告於九十二年九月間某日起至九十三年七月十日止，因施用而持有
      甲基安非他命之低度行為，既為施用之高度行為所吸收，已如前開判決所述，
      基此，被告持有大麻二包（合計淨重一‧二四公克）、甲基安非他命二包（合
      計毛重一‧五公克）之同一行為，復僅成立一持有第二級毒品罪之實質上一罪
      ，自不得僅因被告經警採集之尿液檢體未檢出施用大麻之陽性反應，強將持有
      大麻之部分行為與持有甲基安非他命二包（合計毛重一‧五公克）犯行割裂，
      遽將已為施用第二級毒品甲基安非他命高度行為吸收之持有低度行為（即持有
      甲基安非他命及大麻之實質上一罪），單獨另論以持有第二級毒品大麻罪。蓋
      以，設若本件被告之尿液檢體經送請檢驗結果，不僅呈甲基安非他命及嗎啡之
      陽性反應，且同時呈大麻陽性反應者，其持有上開大麻二包（合計淨重一‧二
      四公克）之低度行為，為施用大麻之高度行為吸收，並應由本院另案九十三年
      度易字第四四八號為裁判上一罪之處理，焉有對於犯罪情節較輕，未施用大麻
      之情形，反須因同一原因（預備供施用而購買）之持有行為，更受刑事追訴處
      罰之理。法律評價上，應認被告持有第二級毒品大麻與甲基安非他命之行為，
      均為其施用第二級毒品甲基安非他命之行為所吸收，較為妥適。
四、綜上，被告於九十二年九月間起至九十三年七月十日止施用第二級毒品甲基安非
    他命之犯行，既於九十三年五月十三日即繫屬本院，此有捺蓋本院收案章戳之臺
    灣彰化地方法院檢察署九十三年五月十三日甲○輝法九十三毒偵一二一三字第一
    六三四六號函影本一紙在卷可憑，且經本院另案九十三年度易字第四四八號為有
    罪判決，對被告因同一原因而同時持有大麻之行為，自因與為施用所吸收之持有
    甲基安非他命行為屬於實質上一罪，同為該判決效力所及。檢察官漏未斟酌此點
    ，因將被告之尿液檢體未同時呈現大麻陽性反應，強將被告同一持有大麻與甲基
    安非他命之行為割裂，另行對於持有大麻部分聲請簡易判決處刑，依刑事訴訟法
    第四百五十一條第三項規定，自屬同法第三百零三條第二款所列已經提起公訴之
    案件，在同一法院重行起訴，且尚未確定之情形。參諸刑事訴訟法第四百五十一
    條之一第四項但書第三款、第四百五十二條，爰諭知不受理之判決。
據上論斷，應依刑事訴訟法第四百五十二條、第三百零三條第二款、第三百零七條，
判決如主文。
中      華      民      國    九十三    年      十      月     十一     日
                                臺灣彰化地方法院刑事第三庭
                                    審判長法  官  余仕明
                                          法  官  游秀雯
                                          法  官  簡婉倫
右正本證明與原本無異。
如不服本判決，應於判決送達後十日內，向本院提出上訴狀( 須附繕本 )。
                                      法院書記官
中      華      民      國    九十三    年      十      月     十一     日
